最高法院刑事裁定　　　　　　　　　 110年度台抗字第1935號
抗　告　人　林献桐



上列抗告人因違反毒品危害防制條例等罪案件，不服臺灣高等法
院中華民國110年10月30日所為羈押之裁定（110年度上訴字第11
85號），提起抗告，本院裁定如下：
    主  文
抗告駁回。
    理  由
一、按羈押被告之目的，在於確保訴訟程序之進行及刑罰之執行
    ，而被告有無法定羈押事由及羈押必要，由事實審法院就具
    體個案情節予以斟酌決定，如就客觀情事觀察，其羈押之裁
    定在目的與手段間並無違反比例原則，即無違法或不當可言
    。
二、本件抗告人林献桐因違反毒品危害防制條例等罪案件，經原
    審法院於民國110年10月13日以110年度上訴字第1185號判決
    撤銷第一審關於抗告人轉讓禁藥部分之科刑判決，改判仍論
    處轉讓禁藥罪刑（有期徒刑5 月）；另維持第一審論處抗告
    人犯販賣第一級毒品4 罪刑（分別量處有期徒刑15年1月3罪
    ，有期徒刑15年2月1罪）及販賣第二級毒品罪刑（量處有期
    徒刑3年8月），該部分應執行有期徒刑15年6 月之判決，駁
    回此部分在第二審之上訴（尚未確定）。原審法院於110 年
    10月20日訊問抗告人後，認其犯罪嫌疑重大，有刑事訴訟法
    第101條第1項第3 款之情形，非予羈押，顯難進行審判或確
    定後之執行，裁定自同年月30日起執行羈押，並於同年月20
    日送達押票予抗告人收受等情，有該訊問筆錄、押票及其回
    證等附卷可稽。而抗告人經原審論處前揭各罪刑及執行刑，
    堪認其犯罪嫌疑確屬重大，且受宣告及應執行之刑度非輕，
    依社會一般通念，非無規避審判程序之進行或刑罰執行之可
    能性，自有相當理由認有逃亡之虞，乃原審經訊問後，依前
    揭規定諭知裁定羈押，已記明其裁酌之理由，核屬原審法院
    裁量權之適法行使，於法尚無不合。又刑事訴訟法第101 條
    第1項第3款所稱「相當理由」，與同條項第1 款所定「有事
    實足認為有逃亡之虞」尚屬有別，條件較為寬鬆。良以重罪
    常伴有逃亡之高度可能，倘一般正常之人，依其合理判斷，
    可認為該犯重罪嫌疑重大之人具有逃亡之相當或然率存在，
    即已該當「相當理由」之認定標準，不以達到充分可信或確
    定程度為必要。原審係以本件有相當理由認為抗告人有逃亡
    之虞裁定羈押，非以重罪為唯一羈押理由，不生與司法院釋
    字第665 號解釋意旨不符之問題。抗告意旨無非對於原審就
    抗告人有無羈押事由及羈押必要性等節，所為適法之職權行
    使，仍憑己見，指為違法，或執案件實體上爭辯，指摘原裁
    定不當，應認本件抗告為無理由，予以駁回。至於抗告人若
    有所指身體罹患疾病需保外就醫情形，應另向原裁定羈押之
    法院聲請，附此指明。
據上論結，應依刑事訴訟法第412條，裁定如主文。
中    華    民    國   110    年    11    月    24    日
                  刑事第九庭審判長法  官  段  景  榕  
                                  法  官  鄧  振  球  
                                  法  官  楊  力  進  
                                  法  官  宋  松  璟  
                                  法  官  汪  梅  芬  
本件正本證明與原本無異
                                  書記官
中    華    民    國   110    年    11    月    25    日